---
title: "A/B Testing"
author: "Amber Chang"
date: "2019/8/3"
output: 
  html_document:
    toc: true
    toc_depth: 2
    toc_float:
      collapsed: false
      smooth_scroll: false
---

## **資料輸入與前處理**

---
```{r}
library("tidyverse")
```

```{r, results = "hide"}
setwd('C:/Users/TzuTzu/Desktop/ri/abtesting') #設定工作目錄
test.table <- read_csv("test_table.csv")
```

```{r}
user.table <- read_csv("user_table.csv")
```

```{r}
#查看table資訊，只會顯示前6筆
#data交易日期, device設備, test有無測試(0為對照組，灰色按鈕, 1為測試組，綠色按鈕), purchase_amount購買金額
head(test.table)
```

```{r}
#gender性別, service會員階級
head(user.table)
```

---

## **資料驗證**

---

 - 因為希望能合併使用者資料與實驗資料，但擔心測試的使用者其實沒有相關之使用者資料，故需先確認二個資料表的人數
 
由結果可知：

   - user.table 中有20000個不重複使用者

   - test.table 中有19871個不重複使用者
 
   - 同時出現在二個表格中有19871個不重複使用者
 
→ 即每個測試使用者都有對應之相關資料。
```{r}
#計算uesr.table有多少個不重複使用者
#nrow計算row數, unique不重複
print(paste("user_table 中不重複使用者數量:",
            nrow(unique(select(user.table, user_id)))))
```

```{r}
print(paste("test_table 中不重複使用者數量:",
            nrow(unique(select(test.table, user_id)))))
```

```{r}
#以user_id將test.table和user.table取交集
print(paste("重複出現在user_table與test_table中不重複使用者數量:",
            nrow(unique(
              inner_join(select(test.table, user_id),
                         select(user.table, user_id),
                         by = "user_id")))))
```

 - 接下來，驗證實驗組與對照組之數量有無平衡

由結果可知，實驗組與對照組之次數，遠超過使用者數量。

→ 故這次實驗，應是以「每次購物」作為一個Experiment Entitu(實驗個體)。
```{r}
print(paste("實驗組次數:",
            sum(
              unique(test.table)$test == 1)
            ))
```

```{r}
print(paste("對照組次數:",
            sum(
              unique(test.table)$test == 0)
            ))
```

 - 確定實驗個體後，即可合併實驗表格與使用者資料

→ 邏輯應為:test_table資料全都需要，user_table則不用全部需要，故採用`left_join`方式。
```{r}
#left_join保留所有左邊之值
test.data <- left_join(test.table,
                       user.table,
                       by = "user_id")

head(test.data)
```

 - 變數類別轉換
 
上列結果顯示，其中data類別應為data(日期)，device、test、gender、service、country應為factor(因子)，故需做類別轉換。
```{r}
test.data$date <- as.Date(test.data$date, format = "%Y/%m/%d")

#[[i]]將tibble資料抓出一個vector，需用二個[[]]，如果只用一個[]，抓出之資料仍為tibble
for(i in c(3,4,6,7,9)){
  test.data[, i] <- as.factor(test.data[[i]])
}

head(test.data)
```

 - 檢視敘述統計
```{r}
summary(test.data)
```

 - 比較每個維度差異
 
1.實驗與對照組之差異

由結果可知，改成綠色按鈕(test=1)是有好的結果。
```{r}
#使用`summarise`中的`mean`，計算平均購買金額
test.data %>%
  group_by(test) %>%
  summarise(mean_purchase_amount = mean(purchase_amount))
```

2.設備間之差異
```{r}
test.data %>%
  group_by(device) %>%
  summarise(mean_purchase_amount = mean(purchase_amount))
```

3.性別差異
```{r}
test.data %>%
  group_by(gender) %>%
  summarise(mean_purchase_amount = mean(purchase_amount))
```

4.服務類型差異
```{r}
test.data %>%
  group_by(service) %>%
  summarise(mean_purchase_amount = mean(purchase_amount))
```

5.國家差異
```{r}
test.data %>%
  group_by(country) %>%
  summarise(mean_purchase_amount = mean(purchase_amount))
```

6.國家與實驗之交互影響

由結果可知，在每個國家中，test=1幾乎都比test=0有較高之平均購買金額，只有在日本反過來，為交互作用。
```{r}
#因為要計算二者間之影響，故`group_by`需加入二個變數
test.data %>%
  group_by(country, test) %>%
  summarise(mean_purchase_amount = mean(purchase_amount))
```

---

## **資料分析**

---

### **獨立樣本T檢定**

**獨立樣本T檢定** - 用以檢視實驗組與對照組是否有不同結果。

    假設x為購買金額，
    測試組~常態分配, 對照組~常態分配
    希望檢驗
    虛無假設:測試組平均購買金額 - 對照組平均購買金額≦0 v.s 對立假設:測試組平均購買金額 - 對照組平均購買金額＞0

由結果可知，p-value非常小，即可拒絕虛無假設，表實驗組平均數>對照組平均數。    
```{r}
#alternative = "greater", 對立假設>0
#alternative = "less", 對立假設<0
#alternative = "on-equal", 對立假設=0
t.test(test.data[test.data$test == 1, ]$purchase_amount, #測試組的購買金額
       test.data[test.data$test == 0, ]$purchase_amount,
       alternative = "greater")
```

### **變異數分析**

**變異數分析** - 瞭解因子是否會影響目標。

→ p-value<0.05或有***者，表有顯著差異

由結果可知，test.country.device.country會影響購買金額。
```{r}
#反映變數 ~ 解釋變數
#如果是單因子，~ 後填入一個變數即可
#test.data為資料來源
aov.model <- aov(
  purchase_amount ~ test + country + device + gender + service,
  test.data)
summary(aov.model)
```

### **交互作用**

**交互作用** - 瞭解某因子與其他因素是否會互相影響。

由結果可知，test與country有明顯交互作用。
```{r}
interaction.model <- aov(
  purchase_amount ~ test*country + test*device + test*service,
  test.data)
summary(interaction.model)
```

### **最終模型**

**最終模型** - 建立最能捕捉結果之交互模型。
```{r}
interaction.model <- aov(
  purchase_amount ~ test*country + device + service, #~ 後只留有顯著差異的
  test.data)
summary(interaction.model)
```

### **事後檢定**

**Turkey事後檢定** - 瞭解每個因子的影響程度。

由結果可知，信賴區間非常窄，表示1與0差很多。
```{r}
#TukeyHSD(最終模型, 想要觀察之因子)
#diff為1-0之平均差異
#lwr, upr為95%信賴區間
TukeyHSD(interaction.model, "test")
```

```{r}
TukeyHSD(interaction.model, "country")
```

 - 視覺化Tukey檢定
 
```{r}
plot(TukeyHSD(interaction.model, "country"))
```

---

## **視覺化結果呈現**

---

### **實驗組與對照組是否有顯著差異**

 - 以**時間序列**，呈現每日差別
```{r}
#計算每個日期，實驗組與對照組之平均購買金額
daily.purchase <- test.data %>%
  group_by(date, test) %>%
  summarise(purchase_amount = mean(purchase_amount))

ggplot(daily.purchase, aes(x = date, y = purchase_amount, colour = test)) + 
  geom_point() + geom_line() +
  xlab("Date") + ylab("Purchase Amount") + ylim(c(30, 50)) +
  ggtitle("Time Series Plot of Purchase Amount: Test versus Control") +
  theme_bw()
```

 - 以**密度圖**，呈現一個月二族群之差別
```{r}
#fill = test以test去填滿, colour = test以test去區分顏色
ggplot(test.data, aes(purchase_amount, fill = test, colour = test)) + 
  geom_density(alpha = 0.3) +
  xlab("Purchase Amount") + ylab("Density") +
  ggtitle("Density Plot of Purchase Amount: Test versus Control") +
  theme_bw()
```

### **哪些因素會影響使用者之消費金額**

建議使用baxplot(盒狀圖)或density plot(機率密度圖)視覺化影響因素
```{r}
ggplot(test.data, aes(x = country, y = purchase_amount)) + #x軸一定要是因子的變數
  geom_boxplot() +
  xlab("Country") + ylab("Purchase Amount") +
  ggtitle("Boxplot of Purchase Amount by Country") +
  theme_bw()
```

### **哪些因素存在交互作用**

由結果得知，日本實驗和對照組與他國相反。
→ 如果要在日本有高購買金額，不要改掉原先之按鈕顏色。
```{r}
ggplot(test.data, aes(x = country, y = purchase_amount, colour = test)) + #用顏色區分實驗與對照組
  geom_boxplot() +
  xlab("Country") + ylab("Purchase Amount") +
  ggtitle("Boxplot of Purchase Amount by Country: Test versus Control") +
  theme_bw()
```
