---
title: "PCA"
author: "Amber Chang"
date: "2019/8/3"
output: 
  html_document:
    toc: true
    toc_depth: 2
    toc_float:
      collapsed: false
      smooth_scroll: false
---

## **資料輸入與前處理**

---

```{r}
# Required Library
library("tidyverse")
```

```{r}
setwd("C:/Users/TzuTzu/Desktop/ri/pca")
financial.data <- read_csv("2017_financial index_163 comp.csv")
```

```{r}
#roe權益報酬率, roa資產報酬率
head(financial.data, 5)
```

---

## **資料探索**

---

由結果可知，roe之Max表示，此公司每募得一塊錢之股數，可賺0.37元。

profit_margin_rate - 每銷售一元，可得之獲利。profit_margin_rate之Min表示，每銷售1元，賠2元。

debt_ratio - 負債比。debt_ratio之Min表示，總資產之0.97%為負債買來的。
```{r}
summary(financial.data[, 2:ncol(financial.data)])
```

### **相關係數**

**相關係數** - 了解變數間彼此之相關程度。 
```{r}
cor(financial.data[, 2:ncol(financial.data)])
```

**視覺化相關係數** - 喜歡使用**heatmap(熱圖)**視覺化變數相知相關程度。

 - 如果要使用`ggplot2`繪製相關係數之熱圖，需先將資料整理成tidy(變數1-變數2-相關係數)之資料架構

→ **矩陣格式轉成tidy** - 利用`reshape2`套件中的`melt`函數。
```{r}
#value為相關係數
library(reshape2)
head(melt(cor(financial.data[, 2:ncol(financial.data)])), 5)
```

**相關係數熱圖**

由結果可知，

1.盈利能力變數彼此間高度相關。
 
2.營業費用率顯然與盈利能力負相關。
```{r}
ggplot(melt(cor(financial.data[, 2:ncol(financial.data)])),
       aes(Var1, Var2)) + #aes(橫軸, 縱軸)
  geom_tile(aes(fill = value), colour = "white") + #colour格子外框

#fill裡如何上色, scale_fill_gradient2漸層色
  scale_fill_gradient2(low = "firebrick4", high = "steelblue", #firebrick4深紅, steelblue深藍
                       mid = "white", midpoint = 0) + #midpoint中間點定義之值

#ggplot2索引
  guides(fill=guide_legend(title="Correlation")) + #guide_legend圖標
  theme_bw() +
  theme(axis.text.x = element_text(angle = 45, hjust = 1, vjust = 1),
        axis.title = element_blank())
```

---

## **資料探索**

---

### **主成分分析**

```{r}
pca.model <- prcomp(financial.data[, 2:ncol(financial.data)], scale = T) #scale = T,將資料先標準化

#sdev每PCA可解釋的變異數
#rotation係數矩陣
#center標準化後變數之中心
#scale 變數尺度
names(pca.model)
```

 - 透過`summary`函數，查看主成份分析每個主成分之解釋變異程度

由結果可知，只要六個主成份就能解釋80%的資料變異P。
```{r}
summary(pca.model)
```

 - 可透過解釋變異/累積解釋比率圖，選取主成份

 - var -主成份解釋多少變異數
 
 - prop - 主成份解釋變異數比率=PC變異數/總變異
 
 - cum_prop - 該主成份解釋多少變異數之累積比率
 
由於`pac.model`只能抓出每個PC的標準差`pca.model$sdev`。

 → 需建立以下表格，計算上述各值。
```{r}
var.exp <- tibble(
  pc = paste0("PC_", formatC(1:16, width=2, flag="0")), #pc主成份
  var = pca.model$sdev^2, #var便異數
  prop = (pca.model$sdev)^2 / sum((pca.model$sdev)^2), #prop該主成份之解釋變異數
  cum_prop = cumsum((pca.model$sdev)^2 / sum((pca.model$sdev)^2))) #cum_prop累積比率

head(var.exp, 5)
```

```{r}
library(plotly)
```

### **解釋變異條狀圖**

由結果可知，取前六個主成份即可。
```{r}
plot_ly(
  x = var.exp$pc,
  y = var.exp$var,
  type = "bar"
) %>%
  layout(
    title = "Variance Explained by Each Principal Component",
    xaxis = list(type = 'Principal Component', tickangle = -60),
    yaxis = list(title = 'Variance'),
    margin = list(r = 30, t = 50, b = 70, l = 50)
  )
```

```{r}
plot_ly(
  x = var.exp$pc,
  y = var.exp$cum_prop,
  type = "bar"
) %>%
  layout(
    title = "Cumulative Proportion by Each Principal Component",
    xaxis = list(type = 'Principal Component', tickangle = -60),
    yaxis = list(title = 'Proportion'),
    margin = list(r = 30, t = 50, b = 70, l = 50)
  )
```

### **主成份係數矩陣**

**主成份係數矩陣** - 更仔細了解每個主成份之係數，以便解釋主成份內容
```{r}
head(pca.model$rotation, 5)
```

**主成份係數矩陣熱圖**
```{r}
ggplot(melt(pca.model$rotation[, 1:6]), aes(Var2, Var1)) +
  geom_tile(aes(fill = value), colour = "white") +
  scale_fill_gradient2(low = "firebrick4", high = "steelblue",
                       mid = "white", midpoint = 0) +
  guides(fill=guide_legend(title="Coefficient")) +
  theme_bw() +
  theme(axis.text.x = element_text(angle = 45, hjust = 1, vjust = 1),
        axis.title = element_blank())
```

### **非負稀疏主成分分析**

**非負稀疏主成分分析** - 由於原先的主成份很解釋，改採用非負稀疏主成份分析

 → 利用`nsprcomp`套件中之`nscumcomp`
 
 - k:非0係數個數，通常是「每個主成份期待非0係數個數(=希望每個PCA有幾個變數)」*變數個數
 
 - nneg:是否希望所有係數都是負的，nneg = T即有非負限制
```{r}
set.seed(1234)
#install.packages("nsprcomp")
library(nsprcomp)

#k可選80~100之間
nspca.model <- nscumcomp(
  financial.data[, 2:17], 
  k = 90, nneg = T,
  scale. = T)

```

```{r}
var.exp <- tibble(
  pc = paste0("PC_", formatC(1:16, width=2, flag="0")),
  var = nspca.model$sdev^2,
  prop = (nspca.model$sdev)^2 / sum((nspca.model$sdev)^2),
  cum_prop = cumsum((nspca.model$sdev)^2 / sum((nspca.model$sdev)^2)))

head(var.exp, 5)
```

 - 可透過解釋變異與累積比率決定主成份個數
 
由圖可知，可採用8個主成份。
```{r}
library(plotly)

plot_ly(
  x = var.exp$pc,
  y = var.exp$var,
  type = "bar"
) %>%
  layout(
    title = "Variance Explained by Each Principal Component",
    xaxis = list(type = 'Principal Component', tickangle = -60),
    yaxis = list(title = 'Variance'),
    margin = list(r = 30, t = 50, b = 70, l = 50)
  )
```

```{r}
plot_ly(
  x = var.exp$pc,
  y = var.exp$cum_prop,
  type = "bar"
) %>%
  layout(
    title = "Cumulative Proportion by Each Principal Component",
    xaxis = list(type = 'Principal Component', tickangle = -60),
    yaxis = list(title = 'Proportion'),
    margin = list(r = 30, t = 50, b = 70, l = 50)
  )
```

**非負稀疏主成份之係數權重熱圖**

 - 主成份1重點為「股東權益獲利與成長能力」
 
 - 主成份2重點為「資產獲利能力」
  
 - 主成份3重點為「毛利與週轉率」
```{r}
ggplot(melt(nspca.model$rotation[, 1:8]), aes(Var2, Var1)) +
  geom_tile(aes(fill = value), colour = "white") +
  scale_fill_gradient2(low = "white", high = "steelblue") +
  guides(fill=guide_legend(title="Coefficient")) +
  theme_bw() +
  theme(axis.text.x = element_text(angle = 45, hjust = 1, vjust = 1),
        axis.title = element_blank())
```

---

## **公司個別分析**

---

 - 繪製「主成份分數」與「該主成份係數最大變數」之散佈圖，可找出幾種特別怪異之公司：
 
 看法 → 給定ROE，PC1特別卓越為6684安格
        給定PC1，ROE超級低為6291沛亨
        
**主成份分數與該主成份係數最大變數之散佈圖**
```{r}
nspca.score <- data.frame(nspca.model$x) #nspca.model$x抓出PCA的分數

#命名row
row.names(nspca.score) <- financial.data$comp_id

plot_ly(
  x = nspca.score[, 1],
  y = financial.data$roe,
  text = financial.data$comp_id,
  type = "scatter",
  mode = "markers"
) %>% layout(
    title = "ROE v.s. PC 1 Score: Scatter Plot",
    xaxis = list(title = 'Principal Component 1'),
    yaxis = list(title = 'Return on Equity'),
    margin = list(r = 30, t = 50, b = 70, l = 50)
  )
```

 - 透過不同主成份散佈圖，也可找到很多面向都傑出之公司
 
由圖可知，3529力旺, 6643丹星, 6684安格在「資產獲利能力」與「毛利率週轉率」特別傑出，值得關注。
```{r}
plot_ly(
  x = nspca.score[, 2],
  y = nspca.score[, 3],
  text = financial.data$comp_id,
  type = "scatter",
  mode = "markers"
) %>% layout(
    title = "PC 2 v.s. PC 3 Score: Scatter Plot",
    xaxis = list(title = 'Principal Component 2'),
    yaxis = list(title = 'Principal Component 3'),
    margin = list(r = 30, t = 50, b = 70, l = 50)
  )
```
